# 请教陈版，收购合营企业另一合营方，新增两个并表单位的合并报表编制问题

提问人：17301020585 时间：2023-06-15 11:41:18
您好陈版：我公司与B公司合资成立C公司，各持股50%，由于B公司无法支付我公司债务，进行了债转股完成后持有其50%股份，能够形成控制，因此在合并日，公司对B、C均能够形成控制，需要编制合并报表，由此有以下疑问：
1 、商誉问题：对B公司合并商誉，以债转股的应收账款减去B公司可辨认净资产公允价值确定；那么对于C公司，相当于分步实现合并，权益法转成本法，是否需要对C计算商誉呢，如果要计算合并成本怎么确定呢？
2 、合并日之前坏账准备转回问题：合并日之前公司对合营公司C有计提了大额坏账准备的应收账款，那么在合并日，债权债务抵消时，对应的坏账准备如何抵消？目前根据会计师的建议放到资本公积处理，基于C公司经营出现困难，不能由于此次合并造成对公司损益的重大影响；
3 、对C公司的合并抵消问题：做对C公司的合并抵消时，是否存在少数股东权益？在对公司原持股比例50%的部分调整公允价值时，B公司持有的C公司50%股份，是否也需要调整成公允价值呢？

回答人：chenyiwei
1 、在本公司合并报表中，对B、C需分别计算商誉。这样做的基础是单独确定C公司股权于购买日的公允价值。在此基础上，对C公司按其股权的公允价值与可辨认净资产公允价值之差计算商誉；对于B的商誉，则按照【（B股权的整体公允价值-B持有C的50%股权的公允价值）*50%-B公司可辨认净资产（不含对C的长投）的公允价值】确定。对原持有C的50%股权需按购买日公允价值重新计量并确认损益。
2 、因为是非同一控制下合并，故不形成资本公积。此前计提的对C公司的应收款项坏账准备的转销在合并报表中调整与C相关的商誉。
3 、C没有直接的外部少数股东持股，因此无少数股东权益。C的50%股权由B持有，而B有50%的少数股权，此时的少数股权是在B层面而不是在C层面。